臺灣桃園地方法院民事判決　　　　　　　99年度訴字第2006號
原　　　告　陳文蘭
被　　　告　吳伯諄
上列當事人間請求損害賠償事件本院判決如下：
    主  文
原告之訴及假執行之聲請均駁回。
訴訟費用由原告負擔。
    理  由
一、原告起訴主張：被告吳伯諄為桃園縣政府消防局華勛分隊消
    防隊員，於民國98年10月15日晚上11時50分許，為執行救護
    任務，駕駛車牌號碼0512-RY 號救護車沿桃園縣中壢市○○
    ○路由東往西方向行駛，於紅燈時相進入桃園縣中壢市○○
    ○路與永福路路口時，未顧及行人及其他車輛之安全，並注
    意車前狀況並隨時採取必要之安全措施，撞及原告駕駛車牌
    號碼K7-7301 號自用小客車，致原告受有左顏面及唇部複雜
    性擦裂傷約10公分X3公分範圍之傷害，故應依法賠償原告之
    損害含修車費及醫藥費等至少新台幣700,000 元。並聲明：
    被告應給付原告700,000 元及自99年9 月22日起至99年12月
    31日止，按年息百分之3 計算之利息。願供擔保請准宣告假
    執行。
二、被告則以：原告係主張被告之公務員侵權責任，應循國家賠
    償法所定程序向桃園縣政府請求，而不得提起本件訴訟，故
    其訴顯無理由。並聲明：原告之訴及假執行之聲請均駁回。
三、按公務員於執行職務行使公權力時，因過失不法侵害人民自
    由或權利者，有請求權人僅得依本法之規定，向賠償義務機
    關請求損害賠償，不得依民法第186 條第1項 規定，向該有
    過失之公務員請求損害賠償。如原告逕向該有過失之公務員
    提起損害賠償之訴，得依民事訴訟法第249 條第2 項規定，
    認其訴顯無理由，逕以判決駁回之，法院辦理國家賠償事件
    應行注意事項第7 條定有明文。經查，被告係現職桃園縣政
    府消防局之消防隊員，負責駕駛救護車之事實，為兩造所不
    爭執，其因執行勤務至發生本件車禍，經本院刑事庭判決
    被告業務過失傷害，處罰金20,000元確定之事實，業經本院
    依職權調閱前開刑事案件卷宗核閱屬實，是本件車禍之發生
    ，自屬公務員依職務行使公權力之行為，縱原告因故意過失
    不法侵害人民自由或權利者，原告亦僅能依據國家賠償法向
    國家機關請求損害賠償，並不得依民法侵權行為之規定直接
    向被告謝鴻敏請求損害賠償，依前揭說明，原告此部份訴訟
    ，顯無理由，應予駁回。
四、又按公務員於執行職務行使公權力時，因故意或過失不法侵
    害人民自由或權利者，除其他法律有特別規定外，祇能依據
    國家賠償法之規定向國家請求賠償，要不能依民法第184 條
    侵權行為之規定向國家請求賠償。又依國家賠償法請求國家
    機關為損害賠償時，應先以書面向賠償義務機關請求之，必
    賠償義務機關拒絕賠償，或自提出請求之日起逾30日不開始
    協議，或自開始協議之日起逾60日協議不成立時，請求權人
    始得提起損害賠償之訴（最高法院85年度台上字第1556號判
    決意旨可資參照）。本件原告自承伊迄未依照國家賠償法之
    規定以書面向賠償義務機關請求，亦無賠償義務機關拒絕賠
    償或協議不成立之證明，是其若循國家賠償途徑請求，亦應
    先踐行前開請求程序，始為適法，附此敘明。
五、按原告之訴，依其所訴之事實，在法律上顯無理由者，法院
    得不經言詞辯論，逕以判決駁回之，民事訴訟法第249條第
    2 項著有明文。查本件原告起訴請求被告負損害賠償責任，
    依其訴所主張之事實，在法律上顯無理由，揆諸上開規定，
    自得不經言詞辯論，逕以判決駁回之。
六、依民事訴訟法第249 條第2 項、第78條，判決如主文。
中    華    民    國  100     年    3     月    10    日
                  民事第二庭  法  官  卓立婷
以上正本係照原本作成。
如對本判決上訴，須於判決送達後20日內向本院提出上訴狀。如
委任律師提起上訴者，應一併繳納上訴審裁判費。
中    華    民    國  100     年    3     月    10    日
                              書記官  王素玲